臺灣高等法院臺南分院刑事判決　九十五年度上易字第四五二號
上訴人　臺灣臺南地方法院檢察署檢察官
被　告　丙○○
　　　　　　　　（現於屏東戒治所戒治）
　　　　甲○○
　　　　　　　　（另案於臺灣高雄第二監獄執行）
上列上訴人因被告竊盜案件，不服臺灣臺南地方法院九十五年度
易字第二九六號中華民國九十五年六月三十日、九十五年七月六
日第一審判決（起訴案號：臺灣臺南地方法院檢察署九十五年度
偵字第一九七七號），提起上訴，及臺灣臺南地方法院檢察署移
送併案（九十五年度偵字第一二四一０號）、臺灣高雄地方法院
檢察署移送併案（九十五年度偵字第一八五０六號），本院判決
如下：
    主    文
原判決撤銷。
丙○○共同連續犯攜帶兇器竊盜罪，處有期徒刑壹年陸月。扣案
自製腰帶壹條、鐵條貳拾肆支、破壞剪壹支，均沒收。
甲○○共同連續犯攜帶兇器竊盜罪，累犯，處有期徒刑貳年貳月
。扣案自製腰帶壹條、鐵條貳拾肆支、破壞剪壹支，均沒收。
    事    實
一、丙○○基於為自己不法所有之概括犯意，連續於(一)民國（下
    同）九十四年十二月上旬某日，持客觀上可為兇器使用之破
    壞剪（已丟棄），至臺南縣玉井往關山公路旁楠仔腳高分７
    －１０號電線桿，竊取臺灣電力公司（下稱臺電公司）所有
    之ｐｖｃ２２平方風雨線（剝去絕緣外皮後，銅線淨重約二
    十餘公斤），得手後，變賣新臺幣三千四百餘元，所得供己
    花用。嗣於九十四年十二月七日，經臺電公司員工連震祥發
    覺遭竊而報警究辦。又於(二)九十四年十二月中旬某日，攜帶
    上開破壞剪，至臺南縣玉井鄉玉井村北關高分３５、３７號
    電線桿，竊取臺電公司所有之ｐｖｃ２２平方風雨線（剝去
    絕緣外皮後，銅線淨重約三十七公斤），得手後，變賣六千
    餘元，所得供己花用。嗣於九十四年十二月二十八日，經連
    震祥發覺遭竊而報警處理。再於(三)九十五年一月三日十九時
    許，夥同具犯意聯絡之成年男子甲○○，攜帶甲○○所有之
    自製腰帶一條、爬電線用之鐵條二十四支、及二人共同購買
    之可為兇器使用之破壞剪一支，至臺南縣南化鄉關山村一０
    一號前，竊取臺電公司所有之ｐｖｃ２２平方風雨線三百公
    尺，得手後，因一時無法搬離現場，乃先藏放於該行竊地點
    路旁溪邊。嗣翌日凌晨二時三十分許，丙○○、甲○○偕同
    不知情之卓芳森、孫欣妤至上開藏放地點，欲取出竊得之風
    雨線時，為埋伏守獲之員警及臺電公司職員乙○○、巡守隊
    長游文卿等人當場查獲，並扣得前述自製腰帶一條、鐵條二
    十四支、破壞剪一支，ｐｖｃ２２平方風雨線三百公尺，員
    警並循線查獲前述(一)及(二)犯行。
二、甲○○曾於九十二年間因施用毒品案件，經臺灣高雄地方法
    院九十二年訴字第五八三號判決有期徒刑十月確定，於九十
    三年十一月四日執行完畢，猶不知悔改。基於為自己不法所
    有之概括犯意，連續於(一)於九十四年十月十五日，持客觀上
    足以傷害人生命、身體之油壓剪一支，在台２０線山玉高幹
    ３１０號右２至右４電桿，竊取二十二平方ｐｖｃ電線二九
    五公尺。(二)於九十四年十一月十日，持客觀上足以傷害人生
    命、身體之油壓剪一支，在台８４線玉馬高幹１６號Ｂ１至
    Ｂ３電桿，竊取二十二平方ｐｖｃ電線二二四公尺。(三)於九
    十四年十一月二十日，持客觀上足以傷害人生命、身體之油
    壓剪一支，在台８４線玉馬高幹９２號Ａ２至Ａ４電桿，竊
    取二十二平方ｐｖｃ電線三七六公尺（以上為九十五年度偵
    字第一二四一０號併案）。(四)九十五年一月三日十九時許，
    夥同具犯意聯絡之成年男子丙○○，攜帶自製腰帶一條、爬
    電線用之鐵條二十四支、及二人共同購買之可為兇器使用之
    破壞剪一支，至臺南縣南化鄉關山村一０一號前，竊取臺電
    公司所有之ｐｖｃ２２平方風雨線三百公尺，得手後，因一
    時無法搬離現場，乃先藏放於該行竊地點路旁溪邊。嗣翌日
    凌晨二時三十分許，丙○○、甲○○偕同不知情之卓芳森、
    孫欣妤至上開藏放地點，欲取出竊得之風雨線時，為埋伏守
    獲之員警及臺電公司職員乙○○、巡守隊長游文卿等人當場
    查獲，並扣得前述自製腰帶一條、鐵條二十四支、破壞剪一
    支，ｐｖｃ２２平方風雨線三百公尺，員警並循線查獲前情
    （此部分事實與上述丙○○(三)事實相同）。(五)於九十五年六
    月十二日上午十一時三十分許，在高雄縣旗山鎮○○路○段
    二一九號旁，見鎮公所於該處裝設之路燈座留有六十平方ｐ
    ｖｃ電線，即持客觀上足以傷害人生命、身體之油壓剪一支
    ，剪斷該電線二公尺予以竊取，欲正離去時，為警查獲（九
    十五年度偵字第一八五０六號併案）。
三、案經臺南縣警察局玉井分局報告臺灣臺南地方法院檢察署檢
    察官偵查起訴、移送併案及臺灣高雄地方法院檢察署移送併
    案。
    理　　由
一、按被告以外之人於審判外之陳述，經當事人於審判程序同意
    作為證據，法院審酌該言詞陳述或書面陳述作成時之情況，
    認為適當者，亦得為證據。當事人、代理人或辯護人於法院
    調查證據時，知有第一百五十九條第一項不得為證據之情形
    ，而未於言詞辯論終結前聲明異議，視為有前項之同意；刑
    事訴訟法第一百五十九條之五定有明文。本件認定事實所引
    用之證據方法（包括證人之證述及文書等物證），已經本院
    提示被告丙○○、甲○○均表示無意見，揆諸前揭說明，可
    認為已同意作為證據；而本院審酌該證人等之陳述作成時之
    情況，認為適當，亦查無其他違法不實之情事，復無顯有不
    可信之情況，自得採為證據。
二、上開犯罪事實，迭據被告丙○○、甲○○於原審及本院審理
    時供承不諱，並據臺電公司職員連震祥、乙○○、陳樁煌、
    延贊及證人游文卿於警訊指訴綦詳，復有現場照片十九張、
    贓物認領保管單二紙、及扣案之自製腰帶一條、鐵條二十四
　　支、破壞剪一支在卷可資佐證，事證明確，被告丙○○、甲○○犯行均堪認定。
三、被告甲○○與丙○○關於事實欄一(三)（即二(四)）犯行。被告
    甲○○部分雖曾經臺灣臺南地方法院檢察署九十五年度偵字
    第一四一七號以竊盜罪嫌不足為不起訴處分確定。惟因被告
    丙○○於上開不起訴處分確定後，另於原審九十五年五月九
    日行準備程序中，當庭供稱本案犯行係與甲○○共同為之等
    語，有原審準備程序筆錄可稽，並為被告甲○○於本院坦承
    此部分犯行，則此應係該不起訴處分確定後發現之新證據，
    是被告甲○○所涉上開竊盜犯行，自不受原確定不起訴處分
    有關再行起訴之限制，檢察官自得以發現新證據為由，依法
    起訴，併予敘明。
四、查鐵條、油壓剪及破壞剪均足以傷害人體，均為兇器，核被
    告丙○○、甲○○所為，均係犯刑法第三百二十一條第一項
    第三款之攜帶兇器竊盜罪。被告丙○○與甲○○間，就事實
    欄一(三)（即二(四)）犯行，有犯意聯絡及行為分擔，為共同正
    犯。被告行為後，刑法第五十六條連續犯規定，業於九十四
    年一月七日修正公布刪除，並於九十五年七月一日施行，修
    正後新刑法既刪除第五十六條連續犯規定，則前開數行為，
    因係屬侵害數個個別不同之法益，自應以數個獨立罪論處，
    併合處罰後合併定其應執行刑。比較新舊刑法適用之結果，
    均以修正前之舊刑法規定較有利於被告，依新刑法第二條第
    一項前段規定，應適用修正前之舊刑法規定。被告丙○○、
    甲○○分別先後多次犯行，時間緊接，犯罪構成要件相同，
    顯係基於概括犯意反覆而為，應各依修正前刑法第五十六條
    連續犯規定論以一罪，並依法加重其刑。臺灣臺南地方法院
    檢察署（九十五年度偵字第一二四一０號）、臺灣高雄地方
　　法院檢察署（九十五年度偵字第一八五０六號）移送併案部
　  分，與起訴部分，有刑法修正前連續犯裁判上一罪關係，應
    併予審理。被告甲○○曾於九十二年間因施用毒品案件，經
    臺灣高雄地方法院九十二年訴字第五八三號判決有期徒刑十
    月確定，於九十三年十一月四日執行完畢，有臺灣高等法院
    被告前案資料查註表在卷可參，五年內故意再犯本件有期徒
    刑以上之罪，為累犯，應依刑法第四十七條第一項規定，加
    重其刑。
五、原審予被告丙○○論罪科刑，固非無見。惟丙○○與甲○○
    間，就事實欄一(三)犯行，為共同正犯關係，原判決關於被告
    丙○○部分漏為諭知「共同」，與事實及理由，顯有矛盾之
    違誤。又關於被告甲○○部分，係檢察官於不起訴處分後發
    現之新證據再行起訴，原判決認為先前之九十五年度偵字第
    一四一七號不起訴處分效力所及，而為不受理判決，委有不
    當，詳如前述。公訴人上訴指摘及此，為有理由，自屬無法
    維持，應由本院撤銷改判之。爰審酌被告犯後固已坦認犯行
    ，態度良好，惟被告丙○○與甲○○正值年輕力壯，有完全
    之謀生能力，不思以正途取財，一再行竊，損及臺電公司，
    並影響用戶供電之正常甚鉅，及犯罪後之態度等一切情狀，
    量處被告丙○○有期徒刑一年六月，被告甲○○有期徒刑二
    年二月，以資懲戒。扣案之自製腰帶一條、鐵條二十四支，
    為被告甲○○所有，破壞剪一支為二人共同所有，且均為供
    犯罪所用，應依刑法第三十八條第一項第二款宣告沒收。
據上論斷，應依刑事訴訟法第三百六十九條第一項前段、第三百
六十四條、第二百九十九條第一項前段，刑法第二條第一項、（
修正前）第五十六條、第二十八條、第三百二十一條第一項第三
款、第四十七條第一項、第三十八條第一項第二款，判決如主文
。
本案經檢察官徐松奎到庭執行職務。
中　　華　　民　　國　　96　　年　　5     月　　30  　日
      　　      刑事第一庭審判長法官　黃　崑　宗
          　　　　　　　　　　　法官　王　明　宏
　　                            法官　蔡　長　林
以上正本證明與原本無異。
不得上訴。
　　　　　　　　　　　　　　　書記官　李　培　薇
中　　華　　民　　國　　96　　年　　5     月　　31  　日
附錄本案論罪科刑法條全文：
刑法第三百二十一條第一項第三款：
犯竊盜罪而有左列情形之一者，處六月以上、五年以下有期徒刑
：
三  攜帶兇器而犯之者。
